Yeisson Leonardo Lopez Espinosa

Ingeniero de Sistemas



yeissonllespinosa@hotmail.com 📞 3167974510





Como desarrollador de software comprometido y orientado a la solución, me destaco por mi capacidad creativa, resiliente y eficaz para afrontar desafíos lógicos de forma organizada. Mi experiencia laboral directamente relacionada con el usuario final ha forjado mi habilidad para comunicarme asertivamente.

Mi enfoque colaborativo se sustenta en una sólida capacidad para trabajar en equipo, teniendo en cuenta las múltiples perspectivas y conocimientos de mis compañeros. Creo que cada compañero brinda un conjunto único de habilidades y experiencias, lo que me induce a estar en constante aprendizaje y a contribuir activamente con mi conocimiento para así llegar a dar soluciones en equipo de forma efectiva.

Mi destreza técnica abarca Python, Django, MySQL, SQL Server, PostgreSQL, Análisis de datos, creación de modelos de IA, Arquitecturas Limpias y principios SOLID. Están respaldadas por mi experiencia laboral como Profesional Universitario, Desarrollador de Software y mi sólida formación como Ingeniero de Sistemas. Siempre tengo la mentalidad abierta para adquirir nuevos conocimientos, nuevas tecnologías que permitan crecer como persona y profesional.

PORTAFOLIO EN LINEA:

GitHub:

https://github.com/jeilopez1

Linkedin:

https://www.linkedin.com/in/jeisson-lopez-espinosa/

Platzi

https://platzi.com/p/jeilopez/



Habilidades

- Solución de problemas
- Comunicación efectiva
- Creación de código



Idiomas



Inglés



Experiencia laboral

Profesional Universitario

Universidad de la Amazonia. Florencia

Actualmente soy el responsable de velar por el buen y permanente funcionamiento de la infraestructura TI de la organización, además de administrar y configurar máquinas virtuales, servidores físicos, dispositivos de redes LAN y Wi-Fi, Dispositivos de telecomunicaciones y plataformas digitales realizando diariamente copias de seguridad incrementales, completas y específicas.

Por otro lado, brindo soporte técnico a la comunidad universitaria (Docentes, Administrativos, Estudiantes y Proveedores), otorgando soluciones a sus problemas de manera eficiente y con el menor impacto posible a la productividad de cada actor.

2021-06 - actualmente Desarrollador de Software

Universidad de la Amazonia, Florencia

Desarrolle una aplicación web, utilizando CSS, HTML, java Script en el apartado de frontend y Flask, Python en el apartado de backend, adicionalmente se utilizó como base de datos Mysql.

Asimismo, se crearon y se aplicaron múltiples modelos de Machine Learning (Arboles de Decisión, Redes Neuronales, Bosques Aleatorios) en el aplicativo web.

La finalidad de la aplicación web es predecir que estudiantes del Departamento de Educación a Distancia van a desertar teniendo en cuenta los datos de los estudiantes que han pasado por el programa académico desde el 2016

2016-09 - 2017-12

Técnico administrativo

Universidad de la Amazonia, Florencia

Encargado de dar soporte y asesoría a los diferentes usuarios de las comunidad unversitaria, Realizar mantenimiento preventivo y correctivo de los equipos, Velar por el buen funcionamiento de los equipos

2014-01 - 2014-07

Auxiliar Administrativo

Alcaldia de Anzoategui, Anzoategui

Brindaba asesoria sobre la Administracion y gestios de proyectos productivos en las asociaciones presentes en el Municipio.

융

Educación

Ingenieria, Ingeniero de Sistemas

Universidad de la Amazonia, Florencia

2023-03 - 2023-06

2018-01 - 2023-08

Desarrollo de Software, Ruta Aprendizaje Backend con Python

Platzi, Florencia

2023-05 - 2023-07

Desarrollo Software, Curso SQL y Mysql

Platzi, Florencia

2023-06

Desarrollo de Software, Curso Profesional de Git y Github

Platzi, Florencia

2023-04

Desarrollo de Software, Data Science e Inteligencia Artificial

Platzi

2022-09 - 2022-12

Analisis de Datos

DS4A Colombia, MinTIC

BR

Referencias

Miguel Leonardo Sanchez Fajardo

Coordinador de la Oficina Tecnologías de la Información, Universidad de la Amazonia